FACUNDO EZEQUIEL ROBLES

B2B Sales Executive | Digital Solutions | Full Stack Developer | Scrum Master roblesfacundo7@gmail.com • linkedin.com/in/frobles-dev • San Miguel de Tucumán

Resumen

Soy Desarrollador Full Stack con pasión por crear soluciones web eficientes, seguras y escalables. Cuento con experiencia trabajando con tecnologías como React.js, Node.js, Express y NestJS, desarrollando tanto frontend como backend, APIs REST y gestionando bases de datos SQL y NOSQL. Me adapto fácilmente a metodologías ágiles como Scrum y Kanban, y disfruto colaborar en equipos donde la mejora continua y la comunicación son clave.

Además de programar, me encanta explorar el mundo de la impresión 3D, donde diseño y fabrico piezas útiles, creativas o personalizadas. También soy fanático del ciclismo, una forma de desconectarme, mantenerme activo y encontrar inspiración al aire libre.

Logros

Ventas B2B - Soluciones Digitales

Aumento en las ventas B2B en un 30% en cuatro meses mediante la captación estratégica de clientes.

Liderazgo de Proyecto

Lidere un equipo para entregar un proyecto como Scrum Master, organizando las reuniones y reorganizando el proyecto.

Experiencia

San Miguel de Tucumán Teleperformance 09/2024 - Actualidad Ejecutivo B2B

- Asesoramiento y ventas de soluciones digitales complejas
- Manejo y control de documentación
- Soporte de Controller: Control de Drives (Excel) y creación de informes

Teleperformance San Miguel de Tucumán Ejecutivo de atención al cliente 10/2020 - 08/2024

• Atención al cliente de manera Telefónica y Digital

• Gestión de consultas, quejas y solicitudes

San Miguel de Tucumán Independiente Técnico en Computación 05/2018 - Actualidad

• Reparación de servicios informáticos

• Instalación de SO y aplicaciones

San Miguel de Tucumán Imprenta Encuadernación Tucumán Diseño Grafico y atención al cliente 01/2013 - Actualidad

• Manejo de herramientas como Canva, Corel, Word y Excel

Educación

Universidad Tecnológica Nacional

Tecnicatura en Programación

• (Cursado completo, tesis en desarrollo)

San Miguel de Tucumán

Institulo Dr. Carlos Pellegrini Ciencias Naturales 03/2007 - 12/2012

• Secundario Completo

Capacitación / Cursos

Desarrollador Full Stack en Node.js - Argentina Programa 4.0 / Codo a Codo — Gobierno de la Ciudad de Buenos Aires

Desarrolador Web desde Cero — EGG LIVE

Soporte Técnico en Hardware y Software — INI Capacitación

04/2016 - Tesis en desarrollo

San Miguel de Tucumán

Idiomas

Español: Nativo Ingles: A2 (Básico) - Actualmente en proceso de mejora

Certificaciones

AWS Educate Introduction to Generative AI — Amazon Web Services (AWS)

Introducción a las habilidades profesionales en análisis de datos — LinkedIn Learning

Análisis de datos: Fundamentos — LinkedIn Learning

Habilidades

Bootstrap • Canva • CLion • CSS • ES6 • Git • GitHub • GraphQL • HTML • JavaScript • Kanban • MongoDB • NestJS • NoSQL • Photoshop • Excel • PostgreSQL • React • Microsoft Office • Google • Redes Sociales • REST • Scrum • AWS • SQL • TailwindCSS • TypeScript • TypeORM • Ventas • Node.js • Express.js • BitBucket • Básico • Gmail • Word • ES6+ • JavaScript ES6 • API REST • PowerPoint

Proyectos

Sistema de Administración de un Gimnasio

Tecnologías: React.js, Node.js, MySQL, TypeORM, TypeScript, NestJS.

Descripción: Plataforma que permite registrar clientes, asignar rutinas y gestionar ventas de productos.

• Estado: En desarrollo. Código próximamente en GitHub.

Sitio Web para Imprenta

Tecnologías: HTML, CSS, JavaScript

Descripción: Página en desarrollo donde los clientes podrán ver trabajos realizados y contactarse por mail o WhatsApp.

• Estado: Actualmente en etapa de definición junto al cliente.

DevTree (Clon de LinkTree) - Express y React con Vite

Tecnologías: Express, MongoDB, React, Node.js, Tailwindcss y TypeScript

Descripción: Plataforma donde los usuarios pueden registrarse, agregar enlaces a redes sociales (Instagram, YouTube,

Facebook, etc.) y personalizar su perfil.

• GitHub: github.com/FacuRob/DevTree